---
title: "TD 2 - Indicateurs statistiques"
author: "Sofiane"
date: "27/06/2022"
output: html_document
---


## Exercice 3 

On s'intéresse à l'influence de l'alimentation d'un chien sur sa santé. Dans ce cadre, on étudie la masse de 20 boptails en fonction de leur régime alimentaire, A ou B.

Voici les masses des chiens ayant reçu l'un ou l'autre des régimes:

 * Régime A : {37.9; 39.1 ; 42.1; 39.4 ; 39.8 ; 41.4; 40; 41; 40.3 ; 42.2}
 * Régime B : {40.9; 41.5 ; 42.3; 41.3 ; 42.5 ; 42.4; 42.6 ; 41.7; 42.8 ; 43.1}
 
 
#### Q1 
 
***On défini la population, l'unité statistique, la variable étudiée et sa nature***

* population : les boptails
* unité statistique : la masse des boptails (exprimée en g)
* variable étudié : la masse des boptails  - Quantitative continue


#### Q2

***On regroupe les données brutes par classe d'amplitude 1 dans un tableau statistiques, pour chaque régime.***


```{r exo3_2_1}
#on a deux vecteurs
A <- c(37.9,39.1,42.1,39.4,39.8,41.4,40,41,40.3,42.2)
B <- c(40.9,41.5,42.3,41.3,42.5,42.4,42.6,41.7,42.8,43.1)

#regroupement en classe
classeA <- cut(A,c(37,38,39,40,41,42,43,44),right = FALSE,include.lowest = TRUE)
classeB <- cut(B,c(37,38,39,40,41,42,43,44),rigth = FALSE,include.lowest = TRUE)

#integration des classe
table(classeA)
table(classeB)
```


#### Q4 

***On trace l'histogramme des fréquences de la masse pour chaque régime***

```{r exo3_2_2}
#conversion en datafram
dA <- data.frame(table(classeA))
dA
t(dA)
dB <- data.frame(table(classeB))
dB
t(dB)

#affichage de l'histograme
par(mfrow=c(2,1))
hist(A,br = c(37,38,39,40,41,42,43,44),col = 'red')
hist(B,br = c(37,38,39,40,41,42,43,44),col = 'blue')
```





## Exercice 4

Le tableau suivant présente les chiffres d'affaires journaliers(en milliers d'euros) d'un hypermarché au mois de juillet 2012:


```{r exo2_4_0}
jour <- c(1,2,3,5,6,7,8,9,10,12,13,15,16,17,19,20,21,22,23,24,26,27,28,29,30,31)
CA <- c(300,360,440,360,280,300,260,420,480,300,280,320,360,440,320,260,300,240,440,520,320,260,320,300,360,420)


dfCA <- data.frame(jour,CA)
dfCA
```

#### Q1

***On précise la nature de la variable étudiée***

CA - Quantitative discret


#### Q2 

***On dresse un tableau d'effectifs regroupement les données en classes d'amplitude 50***

```{r exo4_2_1}
classeCA <- cut(CA,c(240,290,340,390,440,490,540),right = FALSE,include.lowest = TRUE)
classeCA
table(classeCA)
```


#### Q3 

***On précise le mode de la série à partir des données brutes et des données groupées***

```{r exo4_2_2}
getmode <- function(v) {
  uniqv <- unique(v)
  uniqv[which.max(tabulate(match(v, uniqv)))]
}
getmode(CA)
```


#### Q4

***On calcule le chiffre d'affaires moyen à partir des données brutes et groupées***

```{r moy1}
#moyenne 
mean(CA)
```

Le chiffre d'affaire  moyen des données groupées est de 349.42


#### Q5

***On calcule le chiffre d'affaires médian à partir des données brutes et groupées***

```{r med1}
#moyenne 
median(CA)
```

Le chiffre d'affaire  moyen des données groupées est de [290;340[




## Exercice 5

On a relevé sur 6 ans le nombre d'accidents du travail qui ont entraîné soit un arrêt de travil soit l'attribution d'une indemnité 


#### Q1

***On précise la variable étudiée***

* Nombre d'accident du travail qui est Quantitatif continue


#### Q2

***On précise la variable étudiée***

```{r exo2_5_1}
#initialisation des variables
annee <- c(1999,2000,2001,2002,2003,2004)
nbr <- c(87949,88341,84144,87439,80885,78280)
prop_nbr <- prop.table(nbr)
```

Il y a 16% d'accident ayant eu lieu durant la 5e année



#### Q3 

***On représente la distribution en fréquences du nombre d'accidents du travail par an à l'aide d'un  diagramme en bâtons.***



#### Q4

***On indique le mode de cette série***

```{R mode_3_4}
getmode(nbr)
```

Le mode de cette série est de 2002 


#### Q5

***On donne le tableau des fréquences cumulées croissantes de cette série***

```{R cumule_3_5}
#fonction pour calculer le cumule des effectifs
cumule <- function(v) {
  re = v
  for (i in 2:length(v)) {
    re[i] = re[i-1]+v[i]
  }
  return(re)
}

#On calcule les effectifs cumulés pour l'effectifs et la fréquence
cumule_nbr <-cumule(nbr)
cumul_prop <-cumule(prop.table(nbr))

#On regroupe ces variables dans un dataframe
df5 <- data.frame(annee,nbr,cumule_nbr,prop_nbr,cumul_prop)
df5
```

On a 51.3% d'accidents ayant eu lieu pendant les 3 premières années






## Exercice 6 

***On considère une variable X, mesurée sur l'ensemble  d'une population. On ajoute une quantité fixe*** **a** ***à chaque valeur observée de X***. 
***On va voir comment évolu chacun de ces quantités*** 

```{r exo2_6_0}
g <- c(1,2,3,4,5,3,5,6,2,4,2,3,2,3)
g2 <- c(3,4,5,6,7,5,7,8,4,6,4,5,4,5) #on ajoute 2 à g
```


#### La moyenne des observations

```{r exo2_6_1}
#On calcul les moyennes
mean(g)
mean(g2)
```

la moyenne augmente de 'a' (donc on a une augmentation de 2)


#### La moyenne des observations

```{r exo2_6_2}
#On calcul les médianes
median(g)
median(g2)
```

la médiane augmente de 'a' (donc on a une augmentation de 2)


#### Le mode des observations

```{r exo2_6_4}
#On calcul les modes
getmode(g)
getmode(g2)
```

la mode augmente de 'a' (donc on a une augmentation de 2)


#### L'écart-type des observations

```{r exo2_6_3}
#On calcul les écart-types
sd(g)
sd(g2)
```

on a une diminution 





## Exercice 7

***On considère une variable X, mesurée sur l'ensemble d'une population. On ajoute une quantité fixe*** **a** ***à chaque valeur observée de X.***
***Comment évoluent chacune des quantités suivantes ?***

```{r exo7_0}
#On initialise les variable
a <- c(2,1,2,3,1,3,0,2,4,2,2,1,3,4,0)
b <- c(0,0,0,0,1,0,0,0,0,0,0,0,0,0,0)
c <- c(2,1,2,3,1,3,4,2,4,2,20,10,5,2,3)
```


##### On calcul la moyenne

```{r exo7_1}
mean(a);mean(b);mean(c)
```


##### 0n calcul le mode

```{r exo7_2}
#on calcule le mode
getmode <- function(v) {
  uniqv <- unique(v)
  uniqv[which.max(tabulate(match(v, uniqv)))]
}

getmode(a);getmode(b);getmode(c)
```


##### on calcul la mediane

```{r exo7_3}
median(a);median(b);median(c)
```


##### on calcul l'écart-type

```{r exo7_5}
sd(a);sd(b);sd(c)
```

##### on cherche l'écart absolu à la moyenne

```{r exo7_4}
ecart <- function(x){
  s = 0
  n = length(x)
  for (i in 1:n) {
    s = s + abs(x[i]-mean(x))
  }
  return(s/n)
}

ecart(a);ecart(b);ecart(c)  
```

#### Commentaire

On constate que les résultats obtenues pour chacun des 3 groupes sont totalements différents et on pourrait dire que les valeurs de la moyenne et de l'écart-type sont très proches.




## Exercice 8 


***Le tableau suivant donne les valeurs de l'indice CAC40 (crée en 1987) entre 2000 et 2011 (valeurs au terme de l'année), et le coefficient multiplicatif reliant la valeur de l'année n à celle de l'année n+1**

```{r exo8_0}
annee2 <-c(2000,2001,2002,2003,2004,2005,2006,2007,2008,2009,2010,2011)
CAC40 <-c(5931.68,4603.81,3028.15,3498.76,3820.87,4761.61,5531.63,5617.82,3242.3,3950.59,3853.71,3139.91)
variation <-c(0,0.78,0.66,1.16,1.09,1.25,1.16,1.02,0.58,1.22,0.98,0.81)
```


***On définie la variable étudiée et son type***

CAC40 - Quantitatif continue



***On calcul la moyenne arithmétique des coefficients de variation***

```{r exo8_1}
mean(variation)

#A partir de ce coefficient moyen, on calcul ce qu'on aurait gagné ou perdu sur cette période en plaçant 10 000€

10000 * mean(variation)
```

En plaçant 10 000€, on aurait perdu 300€ avec le coefficient moyen.



***On calcul la moyenne géométique des rendements***

```{r exo8_2}

log_var <- log(variation)

mean(log_var)

#A partir de ce coefficient moyen, on calcul ce qu'on aurait gagné ou perdu sur cette période en plaçant 10 000€

10000 * mean(log_var)
```

En plaçant 10 000€, on aurait gagné 25 900€ avec le coefficient moyen.


***Commentaires***

On peut voir q'il y a une division par 2 la valeur du CAC40 en 11 ans mais on pourrait utiliser la moyenne géométrique du rendement pour faire une augmentation