---
title: "TD 3 - Analyse de distibution"
author: "Sofiane"
date: "27/06/2022"
output: html_document
---

## Exercice 2

***Une association de consommateurs sommet 20 piles de 3 marques différentes à un même usage et mesure la durée de vie en minutes de ces piles. Les observations sont les suivantes :***


```{r exo2_0}
#On initialise les 3 variables

A1 <- c(63,59,63,65,79,63,76,64,62,74,74,77,78,69,64,74,71,63,74,64)
B1 <- c(64,69,67,67,66,70,68,62,69,65,64,69,72,68,72,64,69,67,65,63)
C1 <- c(65,58,65,76,68,75,77,64,75,78,58,68,73,76,76,59,65,75,77,81)
```

#### Q1

***On calcul les indicateurs statistiques de tendance centrale, de position et de dispersion pour chaque marque***


```{r centrale}

#fonction calculant le mode
getmode <- function(v) {
  uniqv <- unique(v)
  uniqv[which.max(tabulate(match(v, uniqv)))]
}


#On indique les valeurs de tendances centrale
cenA1 <- c(mean(A1),getmode(A1),median(A1))
cenB1 <- c(mean(B1),getmode(B1),median(B1))
cenC1 <- c(mean(C1),getmode(C1),median(C1))

cen <- rbind(cenA1,cenB1,cenC1)
cen
```




#### Q2

***On représente la boîte à moustache pour chaque marque***

```{r boite}
#On indique les valeurs de position
posA1 <- quantile(A1)
posB1 <- quantile(B1)
posC1 <- quantile(C1)
pos <- rbind(posA1,posB1,posC1)

#une fonction calculant les écart à la moyenne
ecart <- function(x){
  s = 0
  n = length(x)
  for (i in 1:n) {
    s = s + abs(x[i]-mean(x))
  }
  return(s/n)
}

#On indique les valeurs de dispersion
dispA1 <- c(var(A1),sd(A1),ecart(A1))
dispB1 <- c(var(B1),sd(B1),ecart(B1))
dispC1 <- c(var(C1),sd(C1),ecart(C1))
disp <- rbind(dispA1,dispB1,dispC1)
disp

#on regroupe les valeurs
val <- cbind(cen,pos,disp)
row.names(val) <- c('A','B','C')
colnames(val) <- c('moy','mode','med','min','Q1','med','Q3','max','var','sd','écart_moy')
val

#Boite à moustache
boxplot(A1,B1,C1,col = c('red','blue','yellow'),main = "Boite à moustache", names = c('A','B','C'))
```

***COMMENTAIRES***

On a une faible distribution pour la marque B donc la durée des piles B varient peu contrairement aux piles A et C qui ont une forte variations des duréee de vie (sauf que les piles C ont moyennement une durée de vie netement plus élévée que celle des piles A)
