---
title: "TD4"
author: "Sofiane"
date: "28/06/2022"
output: html_document
---


## Exercice 1

***Une entreprise vend 3 types de boîtes de conserve différentes. On a réparti ses lieux de vente en 3 régions (Nord,Est,Sud) et relevé la quantité de chaque produit vendu pour chaque région. Ces informations sont regroupés dans leur tableau suivant***


```{r mytable}
# Construction d'un tableau de contingence

mytable = matrix(c(21,38,64,28,45,14,36,25,21),byrow = TRUE,ncol = 3)

colnames(mytable) = c('Ravioli','Cassoulet','Carbonnade')
rownames(mytable) = c('Nord','Sud','Est')

mytable
```

#### Q2

Il y a 45 boîtes de cassoulet qui sont vendues dans la région Sud 
Il y a 108 boîtes de cassoulet qui sont vendues dans tout le pays 


#### Q3

You can also embed plots, for example:

```{r mytable2}
(85/282) * 100
```

On a 29% des ventes qui sont des raviolis.


```{r mytable3}
data.frame(mytable)

prop.table(mytable)
round(prop.table(mytable),2)
```



## Exercice 2 

***On se propose de décrire l'évolution de l'éducation des enfants d'une génération à l'autre. L'étude porte sur un échantillon d'individus âgés de 25 à 40 ans mariés et ayant des enfants. On dispose pour chaque individu d'un couple d'obsevations :***

*  **X : Education actuelle, le type d'éducation que cet indivudu donne à ses enfants**
*  **Y : Education d'origine, le type d'éducation que cet indivudu à reçu quand il était enfant**


On dispose d'un tableau de contingence en éffectifs de ces 2 variables

```{r mytable1_1}
# Construction d'un tableau de contingence

mytable2 = matrix(c(60,30,20,20,80,60,80,50,100),byrow = TRUE,ncol = 3)

colnames(mytable2) = c('Sévère','Juste','Laxiste')
rownames(mytable2) = c('Sévère','Juste','Laxiste')

mytable2
```

#### Q1

* Population étudié - les parents
* Unité statistiques - le nombre d'enfants
* Variable étudiés - l'education quantitatif discret

* Le diagramme de distribution est adapté pour ce genre de données

